【裁判字號】    92,交聲,1444
【裁判日期】    920930
【裁判案由】    交管條例聲異
【裁判全文】
臺灣板橋地方法院交通件裁定                    九十二年度交聲字第一四四四號
    原處分機關  交通部公路總局臺北區監理所
    異  議  人
    即受處分人  甲○○
右列受處分人因違反道路交通管理處罰條例案件，對於交通部公路總局臺北區監理所
九十二年八月八日所為之處分（原處分案號：北監自裁字裁四０─Ｚ0000000
0號），聲明異議，本院裁定如左：
        主  文
原處分撤銷。
甲○○汽車駕駛人，汽車行駛於高速公路，而不遵管制之規定，處罰鍰新台幣仟元
，並記違規點數壹點。
        理  由
一、汽車行駛於同向四車道路段。大型車與排氣量小於一千立方公尺或行駛速率低於
    每小時八十公里之較慢速車輛，應行駛於外側車道，為超越同向之前車時，得暫
    時利用中外車道超越前車，禁止行駛或變換車道行駛中內車道或內側車道，高速
    公路交通管制規則第八條第一項第三款定有明文，次按汽車行駛於高速公路或設
    站管制之道路，而不遵管制之規定者，處汽車駕駛人新臺幣（下同）三千元以上
    六千元以下罰鍰，並記違規點數一點，道路交通管理處罰條例第三十三條第一項
    、第六十三條第一項第一款亦定有明文。
二、原處分機關略以：甲○○於民國九十二年五月二十日二十一時三十五分許，駕駛
    車牌號碼ＢＲ─０四０號自用大貨車，行經國道三號高速公路北上二二０公里處
    時，因同向四線車道，竟行駛於中內車道，且未帶駕照，為警攔舉發，爰依道路
    交通管理處罰條例第二十五條第三款、第三十三條第一項處罰金三千三百元，並
    記違規點數一點等語。異議人異議意旨略以：當時駕駛大貨車行駛在北二高被開
    單，當時是四線道，伊有超車，伊開在外側車道，且伊有攜帶駕駛執照等語。
三、經查：(1)異議人甲○○於九十二年五月二十日二十一時三十五分許，駕駛車牌號
    碼ＢＲ─０四０號自用大貨車，行經國道三號高速公路北上二二０公里之同向四
    車道路段處時，行駛於中內車道之違規事實，業據證人即舉發員警乙○○於本院
    調查時結證屬實，其證稱「（問：本件是否是你所舉發的？《提示舉發違規通知
    單》）是的，當時我與學長鄭清勝在國道公路，我們發現異議人駕駛大貨車行駛
    中內車道，當時是四線道，是禁止大貨車行駛中內車道的，我們將異議人攔下來
    ，．．」、「（問：是停在路邊還是跟在異議人後邊？）我們是在異議人後方，
    我們是行駛當中發現」等語（參見本院九十二年九月二十九日訊問筆錄）。又警
    員執勤時雖可預知可能有駕駛者會違規不遵守管制之規定，但何人於何時會違規
    ，警員實無從得知，再者，取締員警與受處分人素不相識，應無怨隙，係單純發
    現受處分人違規始攔停取締，衡情自無設詞故為誣攀，自陷偽證罪之必要。此外
    ，交通警員掣單舉發違反道路交通管理處罰條例所列之違規行為，係公務員基於
    職務上權力，依法就特定之具體事件所為具公法上效果之單方行政行為，基於公
    務員為公法上行為具有公信力之原則，舉發行為可被推定為真正。是此部分違規
    事實，異議人空言否認，誠難憑採。(2)至異議人辯稱舉發當時伊有帶駕駛執照一
    節，已據證人乙○○於本院調查時證述為真，其證稱「．．我們將異議人攔下，
    我們有給異議人找行照、駕照，但異議人找不到，所以我們就掣單，異議人又回
    去找，後來有找到，我們有在上面註明找到的時間」、「（問：異議人何時找出
    他的駕駛執照？）我們是開完單，異議人又回去車上找的，還是在舉發現場找到
    的」等語（詳同上筆錄），是異議人所稱有攜帶駕駛執照一節，自屬真正。
五、綜上，異議人空言否認並無駕駛大貨車行駛同向四車道之中內車道，此部分異議
    無理由。惟異議人並無駕駛車輛未隨身攜帶駕駛執照之違規，原處分機關未予詳
    查，自有違失，異議人此部分異議為有理由。是本件由本院將原處分撤銷，並依
    據首開法條規定，自為裁罰如主文所示。
據上論結，應依道路交通案件處理辦法第二十條前段，裁定如主文。
中      華      民      國      九十二      年      九      月  三十    日
                                  臺灣板橋地方法院交通法庭
                                          法  官  李  幼  妃
右正本證明與原本無異。
如不服本裁定，應於送達後五日內，向本院提出抗告狀。
                                          書記官  強  梅  芳
中      華      民      國      九十二      年      十      月    三    日


司法院資訊處製作；財團法人民間司法改革基金會備份。
